# 关于合同减免收入的确认

提问人：xcvbnm7667 时间：2021-12-01 14:27:24
陈老师，被审计单位给游乐场做游玩项目（提供设计服务及硬件设备安装调试）。现在有个项目比较特殊，特来请教会计处理。项目 2020 年 6月就完工了，由于疫情的关系，游乐场一直不提供竣工验收，该游乐园 2020 年 8 月正式开业（包括被审计单位承建的部分）。企业目前是按照产出法确认收入，每个环节（设计、设备进场、安装调试、试运行等）合同都有相应的对价，每个环节都有单独的验收单，最终会有整体竣工验收。
2020 年已就前几道已经验收的环节确认收入结转成本，其余都放在存货，请问这种处理方法是否符合准则的规定，还是未验收部分就已发生的成本确认收入呢（在对方故意不配合的情况下）? 最近双方在法院达成和解，被审计单位减免部分工程款（工程工作量全部完成，并未减少），请问这种情况下，是按照合同价全额确认收入，将减免部分的应收账款单项核销或者全额确认收入后将减免部分做债务重组损失计入其他收益；还是直接扣除减免部分，按照减免后的金额确认收入结转成本呢？（及时减免后，该项目也不会亏损）
感谢您的帮助。

回答人：chenyiwei
1 、在对方正式开业时（（包括被审计单位承建的部分），事实上表明客户已经认可被审计单位承建部分已完工并达到预定可使用状态，而且大型游乐设施作为特种设备还有额外的外部安全监督检查要求，必须在开业前获取，这就进一步佐证了此前已经完工。因此至少应在对方正式开业时确认完工进度已达到100%。如果无法合理确定对方剩余款项的可收回性（完工时疫情仍未结束，有不确定性），则应按可变对价的原则估计收入。
如果预计已发生成本可以收回的，则应按已发生成本确认等额的收入。最终达成和解时，对已确认的可变对价进行调整。
2 、参照《首发业务若干问题解答（ 2020 年 6 月修订）》之“问题 27 、工程施工（合同资产）余额”：
首发企业存在工程施工业务的，按照规定时间执行新收入准则后，应在合同开始日对合同进行评估，识别履约义务类型，确定各单项履约义务是在某一时段内履行，还是在某一时点履行，采用恰当的收入确认方法。对于在某一时段内履行的履约义务，企业应当在该段时间内按照履约进度确认收入。部分工程施工企业，特别是园林、绿化、市政等建筑施工企业按照履约进度确认收入的，各报告期末存在已完工未结算或未收款的合同对价，应依据合同条款明确并披露合同资产和应收账款的分类标准和确认条件，准确区分和列报合同资产和应收账款。
针对上述事项，保荐机构及申报会计师应进一步核实合同规定的结算条件与结算时点、施工记录与竣工交付资料、按履约进度确认的收入、成本与毛利情况、合同资产与应收账款的权利区别与风险差异。如发现应收客户对价的权利并不仅仅承担信用风险，还取决于履行合同中的其他履约义务等条件的，应列报为合同资产；如存在长期挂账的已竣工并实际交付的合同资产余额，应结合发行人与业主之间存在实质的收款权利或信用关系等条件，考虑相关列报的准确性。同时，发行人应充分考虑相关风险特征分别确定并披露合同资产和应收账款的减值准备计提方法。
保荐机构和申报会计师应对工程施工业务收入确认方法是否符合企业会计准则规定、合同资产和应收账款的分类是否正确、相关减值准备计提是否充分进行核查并发表明确意见。
发行人应在招股说明书”管理层分析”中补充披露各报告期末已完工未结算或未收款的应收合同对价原因，是否与业主方存在纠纷，并在招股说明书中适当章节充分揭示相关风险。